【裁判字號】    97,簡上,1527
【裁判日期】    980423
【裁判案由】    著作權法
【裁判全文】
臺灣板橋地方法院刑事判決            97年度簡上字第1527號
上  訴  人
即  被  告  甲○○
上列上訴人即被告因違反著作權法案件，不服本院97年度簡字第
9137號中華民國97年11月18日第一審判決（聲請簡易判決處刑案
號：97年度偵字第24873 號），提起上訴，本院管轄之第二審合
議庭判決如下：
    主  文
上訴駁回。
甲○○緩刑肆年。
    事實及理由
一、本案經本院審理結果，認原審以被告甲○○犯著作權法第91
    條之1 第3 項、第2 項之明知係侵害著作財產權之光碟重製
    物而散布罪，並判處有期徒刑6 月，如易科罰金，以新臺幣
    1 千元折算1 日，其認事用法及量刑均無不當，應予維持，
    並引用第一審刑事簡易判決書記載之事實、證據及理由（如
    附件）。
二、被告上訴意旨略以：伊承認犯罪，請從輕量刑並給予緩刑等
    語。經查，原審審酌被告素行，有臺灣高等法院被告前案紀
    錄表在卷可稽，及其犯罪之動機、目的、生活狀況、知識程
    度，卻不知著作權乃為權利人心血腦力之結晶，因對他人著
    作權不思尊重，竟擅自販售非法重製之光碟，惟念及被告散
    布之光碟數量僅只1 套（共22片），犯罪情節尚屬輕微，又
    犯罪後尚知坦承，態度非劣等一切情狀，判處被告有期徒刑
    6 月，併諭知如易科罰金之折算標準，及依著作權法第98條
    但書規定沒收扣案光碟，經核並無不當。被告上訴意旨辯稱
    ：請求從輕量刑云云，指摘原判決不當，為無理由，應予駁
    回。
三、末查被告前於95年間曾因賭博案件，經本院以95年度簡字第
    2788號判處有期徒刑3 月，如易科罰金，以銀元3 百元折算
    1 日，緩刑2 年，並於95年7 月20日確定，有臺灣高等法院
    被告前案紀錄表1 份附卷可按。本案被告固係於前案緩刑期
    間屆滿（即97年7 月19日）前之97年1 、2 月間某日，故意
    為散布侵害著作財產權光碟重製物之犯罪行為，惟查原審之
    判決日期為97年11月18日，已在緩刑期間屆滿後，且目前仍
    未確定，自不符刑法第75條第1 款「緩刑期內因故意犯他罪
    ，而在緩刑期內受不得易科罰金之有期徒刑以上刑之宣告確
    定者」及同法第75條之1 第1 款「緩刑期內因故意犯他罪，
    而在緩刑期內受得易科罰金之有期徒刑、拘役或罰金之宣告
    確定者」之撤銷緩刑要件，依同法第76條本文，前案所宣告
    之緩刑，既於緩刑期滿前未經撤銷，復無撤銷緩刑之法定事
    由，則原所宣告之刑即因緩刑期滿而失其效力，此外，復查
    無被告有其他因故意犯罪而受有期徒刑以上刑之宣告之前案
    紀錄，應已符合同法第74條第1 項第1 款之法定事由。其因
    一時失慮，偶罹刑典，上訴後並已取得告訴人之諒解而簽立
    和解書，有告訴人97年10月7 日刑事陳報狀及所附和解書各
    1 份在卷可查（本院簡字卷第6 至8 頁），本院認其經此刑
    之宣告後，當知警惕，而無再犯之虞，所宣告之刑以暫不執
    行為適當，爰併宣告緩刑4 年，以啟自新。
據上論斷，應依刑事訴訟法第455 條之1 第1 項、第3 項、第36
8 條、第373 條，刑法第74條第1 項第1 款，判決如主文。
本案經檢察官顏妃琇到庭執行職務。
中    華    民    國    98    年    4     月    23    日
                  刑事第六庭  審判長法  官  潘翠雪
                                    法  官  王士珮
                                    法  官  楊明佳
以上正本證明與原本無異。
不得上訴。
                                    書記官  林金良
中    華    民    國    98    年    4     月    23    日


司法院資訊處製作；財團法人民間司法改革基金會備份。
